【裁判字號】    92,易,226
【裁判日期】    920410
【裁判案由】    傷害
【裁判全文】
臺灣臺南地方法院刑事判決
    公  訴  人  臺灣臺南地方法院檢察署檢察官
    被      告  丙○○
右列被告因傷害案件，經檢察官提起公訴（九十二年度偵字第四一二號），本院判決
如左：
    主  文
丙○○傷害人之身體，處拘役肆拾日，如易科罰金，以參佰元折算壹日。
    事  實
一、丙○○於民國九十一年十一月三日二十時十五分許，在臺南縣永康市○○街二一
    八巷六號住處前，見乙○○前往該處欲拿取其置於機車內物品時，丙○○突然出
    言指責乙○○，乙○○聞後心有不甘，乃上前與丙○○理論，二人並發生爭執，
    詎丙○○竟基於傷害人之身體之犯意，徒手毆打乙○○，致乙○○受有前胸多處
    瘀傷（十五乘一公分、十乘一公分、八乘一公分）及右中指裂傷（一乘零點五公
    分）之傷害。
二、案經乙○○訴由臺南縣警察局永康分局報請臺灣臺南地方法院檢察署檢察官偵查
    起訴。
    理  由
一、訊據被告丙○○矢口否認有傷害告訴人乙○○之犯行，辯稱：我不認識告訴人，
    不曾與告訴人發生爭執，我於案發前一天因對門鄰居甲○○和他的兒子打羽毛球
    ，我叫他們不要打，甲○○就叫我出去打架，還說不出去的話是龜兒子，但是那
    時我沒有出去和甲○○打架。告訴人是隔天晚上來找甲○○，我正好去找甲○○
    ，對他說要打架就出來，那時告訴人剛好在門口，她要到停機車的地方拿玩具給
    甲○○的兒子，告訴人一直走向我，將我逼回住家庭院，這時甲○○的太太叫甲○○下樓來，甲○○下來後，將我壓在地上十五分鐘，直到警察來，甲○○才放
    開我。我不知告訴人為何受傷，我沒有接觸到告訴人身體云云。惟查：被告傷害
    告訴人之事實，業據告訴人於九十一年十一月三日在警詢中訴稱：我只是到停在
    甲○○門口的機車處拿小孩的玩具，丙○○就過來責罵，我就罵回去，丙○○就
    動手毆打我的胸部，而且還把我的衣服撕破，導致我的胸部多處瘀傷，右中指裂
    傷等語（見警卷第一頁背面）。其於九十二年一月十四日檢察官偵查中復到庭指
    稱：甲○○的太太邀我到他家玩，因小孩要玩具，我便到車上拿，我被丙○○碰
    一下，丙○○又要伸手碰我第二次，我問丙○○要幹什麼，他跑回去拿一個東西
    來，被他太太搶下，我被丙○○撕破衣服，是甲○○出來把他拉開的等語（見偵
    查卷第八背面）。參以證人即被告鄰居楊堂春於九十二年一月十四日檢察官偵查
    中證稱：九十一年十一月三日晚上八時十五分，我當時站在臺南縣永康市○○街
    二一八巷十三號前，我聽到女生叫了一聲，回頭看見乙○○背面，及丙○○往前
    撲的樣子，後來不知為何乙○○蹲下去等語（見偵查卷第七頁）。另據證人即住
    在被告對面之甲○○於警詢及檢察官偵查中亦證稱：乙○○大叫時，我太太叫我
    趕快下樓，我出去看見乙○○和丙○○在對質，乙○○對丙○○說你為什麼摸我
    胸部，丙○○不承認，轉身回他的住處，乙○○就追上去，我問乙○○發生什麼
    事，她說丙○○摸她胸部，我也追上去。我有看見丙○○與乙○○拉扯，丙○○
    拉乙○○的頭髮及衣服，乙○○身上有瘀傷，衣服也破了，我才將丙○○壓在地
    上，直到警察據報前來處理等語（見偵查卷第七至八頁）。其於九十二年三月二
    十七日本院審理時復到庭具結證稱：「（問：九十一年十一月三日晚上八時十五
    分，被告與告訴人乙○○的衝突過程，你有無看見？）當天乙○○帶她的小孩來
    我家作客吃飯，我當時在樓上睡覺，後來聽到我太太呼叫乙○○出事，她在喊救
    命，我就趕快下樓，看見乙○○與被告在爭執，我問她什麼事，乙○○跟我說，
    被告丙○○摸她的胸部，丙○○看到我出來，就趕緊往他自己家走，乙○○就跟
    在丙○○後面，並且用她的身體及手腳擋住丙○○家院子的鐵門，不讓被告將門
    關上，要被告出來理論。我也上前去幫乙○○將鐵門推開，要丙○○出來，丙○○還是不出來。後來我們就進入到被告家的院子內，乙○○就一直質問丙○○，
    為什麼要摸她的胸部，當時丙○○的太太也在場，還說「胸部給人家摸一下有什
    麼關係，我也有胸部」，當時鄰居也都前來圍觀。後來乙○○很生氣，叫丙○○
    出來，並請人打電話報警前來處理。（問：當時證人楊堂春是否也在場？）他當
    時在鐵門外面，可以看到裡面的正面，較旁邊的部分他可能看不到。（問：你與
    被告有無過節？）被告曾經在案發前幾天，我跟我兒子在附近打羽球，球掉到被
    告家的屋頂，被告罵我的小孩，我因此跟他發生爭執，我對被告說，你不要對我
    的兒子大小聲，你就針對我，我有邀他出來打架。（問：乙○○與被告有無過節
    ？）乙○○並不認識被告。她是我的朋友，她那天是來我家作客，她也不知道我
    曾經跟被告發生爭執。（問：你是否有將被告押在被告院子內的地上？）因為我
    們在被告院子內發生衝突時，被告拿出鋸子，鋸子被他太太奪下，被告又拉住告
    訴人乙○○的頭髮並毆打告訴人，我便把被告拉開，將他強押在地上，等警察前
    來處理。（問：乙○○的傷何來？）被告拉住她的頭髮時，她有掙扎，可能是那
    時弄傷的。她胸前的衣服也是那時被扯破的。」（見本院卷第二十至二十二頁）
    。綜合告訴人乙○○與證人楊堂春、甲○○上揭陳述，被告乃因與居住對面之甲○○之積怨，遷怒於前來甲○○住處作客之告訴人，於責罵告訴人時與告訴人引
    發口角，進而出手毆擊告訴人胸部，傷害過程中復撕毀告訴人所穿衣服，是告訴
    人所受傷害係因遭被告毆打所造成，至為明確。復衡以告訴人與被告並不相識，
    自無虛構事故入人於罪之理，是其所訴事實，應係實情。又告訴人所受前胸多處
    瘀傷（十五乘一公分、十乘一公分、八乘一公分）及右中指裂傷（一乘零點五公
    分）之傷害，亦有三友醫院九十一年十一月三日診斷證明書一紙（見警卷第十六
    頁）可資佐證。其衣服破損，亦有照片一幀在卷可佐（見警卷第十七頁）。至於
    證人即被告配偶丁○○○於本院審理時證稱：告訴人手的傷口，是那時丙○○要
    關鐵門，告訴人不讓丙○○關，還用手大力的敲鐵門而受傷的。告訴人胸前的傷
    ，是因為其在鐵門旁邊哭，一邊哭一邊扯破自己的上衣，而將其的胸前扯傷的等
    語，核與證人甲○○及楊堂春所陳不符，亦違情理，顯係附和迴護被告即其配偶
    之詞，要難採信。另證人楊堂春於檢察官偵查中雖稱：未目睹被告毆打告訴人乙
    節，惟或因證人楊堂春未目睹整個案發過程，或因侷限所站位置之視線未能目睹
    全貌，故不能以其上揭證詞，而認被告未為傷害告訴人之犯行，併予指明。綜上
    所述，被告所辯：並未毆打告訴人云云，乃畏罪卸責之詞，不足採信。本件事證
    已甚明確，其傷害犯行，堪以認定。加並無仇怨等
二、核被告傷害人之身體，所為係犯刑法第二百七十七條第一項之傷害罪。被告毀損
    告訴人衣服之行為，未據告訴人提起告訴，且該輕度行為應為傷害之重行為所吸
    收，不另論罪，附此敘明。爰審酌被告偶因細故遷怒並毆打告訴人洩恨，及其犯
    罪之動機、目的、手段、所造成告訴人傷勢非重、尚未與告訴人和解賠償損害、
    犯後飾詞否認犯行毫無悔意等一切情狀，量處如主文所示之刑，並諭知易科罰金
    折算標準，以資懲儆。
據上論斷，應依刑事訴訟法第二百九十九條第一項前段，刑法第二百七十七條第一項
、第四十一條第一項前段，罰金罰鍰提高標準條例第一條前段、第二條，判決如主文
。
中    華    民    國      九十二      年        四        月      十    日
                              臺灣臺南地方法院刑事第七庭
          法  官  謝瑞龍
右正本證明與原本無異。
如不服本判決應於送達後十日內向本院提出上訴狀（應附繕本）。
                                  書記官  吳湘婷
中    華    民    國      九十二      年        四        月     十五   日
附錄本案論罪科刑法條全文：
刑法第二百七十七條第一項：傷害人之身體或健康者，處三年以下有期徒刑、拘役或
                          一千元以下罰金。


司法院資訊處製作；財團法人民間司法改革基金會備份。
